臺灣板橋地方法院刑事判決　　　　　　　99年度訴字第3580號
公　訴　人　臺灣板橋地方法院檢察署檢察官
被　　　告　陳憲民
選任辯護人　林彥苹律師（扶助律師）
上列被告因殺人未遂案件，經檢察官提起公訴（99年度偵字第26
189 號）及移送併案（99年度偵字第32418 號），本院判決如下
：
    主  文
陳憲民殺人未遂，處有期徒刑陸年。
扣案之水果刀貳支均沒收。
    事  實
一、茲陳憲民於民國99年9 月22日14時許，在其居住之新北市○
    ○區○○路42巷7 號之「長江三峽」社區前，因細故與社區
    警衛人員林勝永發生爭執後，隨即返回其位於上開社區之住
    處（即新北市○○區○○路42巷7 號9 樓），陳憲民於家中
    思及此事，心中愈加生氣，頓時怒萌殺人之犯意，遂於家中
    拿取其所有之水果刀2 支，於同日18時50分許，至社區大門
    前尋找林勝永，見林勝永在社區警衛室旁之機車停放處準備
    騎乘機車離去，即手持其中1 支水果刀（下稱Ａ水果刀），
    並將另1 支水果刀（下稱Ｂ水果刀）藏放於身上備用，朝林
    勝永之身體猛刺數刀，致林勝永受有左側胸壁穿刺傷合併左
    側血胸、右側氣胸、腹部穿刺傷合併大腸穿孔及右腎穿刺傷
    、全身多處穿刺傷等傷害，林勝永因而不支倒地，陳憲民隨
    即自現場逃逸，並將前開持以殺害林勝永所用之Ａ水果刀棄
    置於臺北市萬華區○○○路○ 段之龍山公有商場內，而現場
    之另名警衛人員洪福生見狀隨即報警處理，並將林勝永送醫
    急救始倖免於難；嗣於翌日（即99年9 月23日）14時20分許
    ，為警在新北市○○區○○街與順風街口查獲陳憲民，並扣
    得其身上所藏放而用以準備殺害林勝永之Ｂ水果刀1 支及其
    身上所穿著之上衣、西裝褲各1 件，復於同日17時50分許，
    陳憲民再帶同警員至上開龍山公有商場，扣得前開Ａ水果刀
    1 支。
二、案經洪慈翊（即林勝永之妻）訴由新北市政府警察局三峽分
    局移送臺灣板橋地方法院檢察署檢察官偵查起訴。
    理  由
壹、證據能力：
    本件認定事實所引用之卷證資料（包含人證與文書證據、物
    證），並無證據證明係公務員違背法定程序所取得，又被告
    以外之人於審判外之陳述，經核並無非出於自由意願而為陳
    述或遭違法取證及顯有不可信之情況，再卷內之文書證據，
    亦無刑事訴訟法第159 條之4 之顯有不可信之情況與不得作
    為證據之情形，且被告陳憲民及其辯護人迄本院言詞辯論終
    結前均未聲明異議，依刑事訴訟法第159 條至159 條之5 之
    規定，均有證據能力，合先敘明。
貳、實體方面：
一、上揭犯罪事實，業據被告於本院審理時坦承不諱，核與證人
    即告訴人洪慈翊、在場目擊之警衛人員洪福生於警詢時證述
    相符，且有被害人林勝永受有左側胸壁穿刺傷合併左側血胸
    、右側氣胸、腹部穿刺傷合併大腸穿孔及右腎穿刺傷、全身
    多處穿刺傷等傷害之診斷證明書1 紙、病危通知單2 紙、手
    術同意書5 紙、麻醉同意書3 紙、肺部支氣管鏡術同意書、
    氣管內插管同意書各1 紙、財團法人恩主公醫院100 年1 月
    3 日（99）恩醫事字第5 號函暨附件被害人之病歷1 件在卷
    可佐，此外，尚有被告所有而持以行兇之水果刀2 支扣案可
    資佐證，足認被告前開不利於己之自白與事實相符，堪予採
    信。本案事證明確，被告犯行堪以認定，應依法論科。
二、查被告於上揭時、地，基於殺人之故意，身上藏有Ｂ水果刀
    1 支備用，再手持Ａ水果刀１支殺害被害人，被害人經送醫
    救治幸未致死，核其所為，係犯刑法第271 條第2 項、第1
    項之殺人未遂罪。被告接續數刀殺害被害人，為接續犯，僅
    屬一罪。被告已著手於殺人行為構成要件之實行，而未致被
    害人死亡之結果，其行為尚屬未遂，爰依刑法第25條第2項
    之規定，減輕其刑。至檢察官移送併案部分（臺灣板橋地方
    法院檢察署99年度偵字第32418 號），與起訴部分為事實上
    完全同一之案件，本在本院審究之範圍，併此指明。爰審酌
    被告僅因細故，即萌殺意，怒持水果刀刺殺被害人，危害他
    人生命身體法益至深，惟兼衡其犯後坦承犯行，已知悔悟，
    惟尚未與告訴人達成和解等一切情況，量處如主文所示之刑
    ，以示懲儆。扣案之水果刀2 支，均係被告所有而供本案犯
    罪所用之物，業據被告供明在卷，併依刑法第38條第1 項第
    2 款之規定，宣告沒收。至扣案之上衣、西裝褲各1 件，則
    係被告日常生活所著之衣物，尚無併予宣告沒收之必要，附
    此敘明。
據上論斷，應依刑事訴訟法第299 條第1 項前段，刑法第25條第
2 項、第271 條第2 項、第1 項、第38條第1 項第1 款，判決如
主文。
本案經檢察官高智美到庭執行職務。
中    華    民    國   100    年    2     月    25    日
                  刑事第二十庭  審判長法  官  林家賢
                                      法  官  陳明偉
                                      法  官  鄧雅心
以上正本證明與原本無異。
如不服本判決應於收受判決後10日內向本院提出上訴書狀，並應
敘述具體理由。其未敘述上訴理由者，應於上訴期間屆滿後20日
內向本院補提理由書（均須按他造當事人之人數附繕本）「切勿
                                      書記官  王小芬
中    華    民    國   100    年    2     月    25    日
附錄本案論罪科刑法條
中華民國刑法第二百七十一條
殺人者，處死刑、無期徒刑或十年以上有期徒刑。
前項之未遂犯罰之。
預備犯第一項之罪者，處二年以下有期徒刑。